cs: Materiál střechy altánu: Hliník; Plátno; Kompozit; Galvanizovaná ocel; Polyester potažený PVC; Polykarbonát; Polyesterová tkanina; Došky; Vinyl; Dřevo; Jiné
el: Υλικό οροφής για κιόσκι: Αλουμίνιο; Καμβάς; Σύνθετο υλικό; Γαλβανισμένος χάλυβας; Πολυεστέρας με επικάλυψη PVC; Πολυανθρακικό; Ύφασμα πολυεστέρα; Αχυροσκεπή; Βινύλιο; Ξύλο; Άλλο
de: Dachmaterial für die Gartenlaube: Aluminium; Leinwand; Zusammengesetzt; Galvanisierter Stahl; PVC-beschichtetes Polyester; Polycarbonat; Polyestergewebe; Stroh; Vinyl; Holz; Sonstiges
ko: 가제보 지붕 재질: 알루미늄; 캔버스; 복합물; 아연도금강; 폴리염화비닐 코팅 폴리에스테르; 폴리카보네이트; 폴리에스테르 천; 초가/짚; 비닐; 목재; 기타
es: Material del techo del cenador: Aluminio; Lienzo; Compuesto; Acero galvanizado; Poliéster recubierto de cloruro de polivinilo; Policarbonato; Tejido de poliéster; Paja; Vinilo; Madera; Otros
lt-LT: Pavėsinės stogo medžiaga: Aliuminis; Drobė; Kompozitas; Galvanizuotas plienas; PVC dengtas poliesteris; Polikarbonatas; Poliesterio audinys; Šiaudinis stogas; Vinilas; Mediena; Kita
zh-CN: 凉亭屋顶材质: 铝; 帆布; 复合材料; 镀锌钢; PVC 涂层聚酯纤维; 聚碳酸酯; 聚酯纤维面料; 茅草; 乙烯基; 木材; 其他
hu: Pavilon tetőanyaga: Alumínium; Vászon; Kompozit; Horganyzott acél; PVC-bevonatú poliészter; Polikarbonát; Poliészter szövet; Nádtető; Vinil; Fa; Egyéb
bg-BG: Материал за покрив на беседка: Алуминий; Брезент; Композит; Поцинкована стомана; Полиестер с PVC покритие; Поликарбонат; Полиестерна тъкан; Слама; Винил; Дърво; Друго
ru: Материал крыши беседки: Алюминий; Холщовая ткань; Композит; Оцинкованная сталь; Полиэфир с ПВХ-покрытием; Поликарбонат; Полиэфирная ткань; Солома; Винил; Дерево; Другой
pt-PT: Material para cobertura de gazebo: Alumínio; Tela; Compósito; Aço galvanizado; Poliéster revestido com PVC; Policarbonato; Tecido de poliéster; Palha; Vinil; Madeira; Outro
th: วัสดุสำหรับทำหลังคาศาลา: อะลูมิเนียม; ผ้าใบ; วัสดุคอมโพสิต; เหล็กกล้ากัลวาไนซ์; โพลีเอสเตอร์เคลือบ PVC; โพลีคาร์บอเนต; ผ้าโพลีเอสเตอร์; มุงจาก; ไวนิล; ไม้; อื่นๆ
sv: Material för paviljongtak: Aluminium; Kanvas; Sammansatt; Galvaniserat stål; PVC-belagd polyester; Polykarbonat; Polyestertyg; Halmtak; Vinyl; Trä; Övrigt
ro-RO: Materialul acoperișului foișorului: Aluminiu; Pânză; Compozit; Otel galvanizat; Poliester acoperit cu PVC; Policarbonat; Țesătură din poliester; Stuf; Vinil; Lemn; Altele
ja: ガゼボの屋根材: アルミニウム; キャンバス; 複合; 亜鉛メッキスチール; PVCコーティングポリエステル; ポリカーボネート; ポリエステル生地; 茅葺き; ビニール; 木材; その他
en: Gazebo roof material: Aluminum; Canvas; Composite; Galvanized steel; PVC-coated polyester; Polycarbonate; Polyester fabric; Thatch; Vinyl; Wood; Other
pt-BR: Material para telhado de gazebo: Alumínio; Tela; Composto; Aço galvanizado; Poliéster revestido com PVC; Policarbonato; Tecido de poliéster; Palha; Vinil; Madeira; Outro
it: Materiale del tetto del gazebo: Alluminio; Tela; Composito; Acciaio galvanizzato; Poliestere rivestito in PVC; Policarbonato; Tessuto in poliestere; Paglia; Vinile; Legno; Altro
nl: Materiaal van tuinpaviljoendak: Aluminium; Canvas; Composiet; Gegalvaniseerd metaal; Polyvinylchloride-gecoat polyester; Polycarbonaat; Polyesterstof; Riet; Vinyl; Hout; Overig
da: Materiale til pavillontag: Aluminium; Lærred; Komposit; Galvaniseret stål; PVC-belagt polyester; Polycarbonat; Polyesterstof; Stråtag; Vinyl; Træ; Andet
nb: Materiale for lysthustak: Aluminium; Lerret; Kompositt; Galvanisert stål; PVC-belagt polyester; Polykarbonat; Polyesterstoff; Strå; Vinyl; Trevirke; Annet
tr: Çardak çatı malzemesi: Alüminyum; Kanvas; Kompozit; Galvanize çelik; PVC kaplı polyester; Polikarbonat; Polyester kumaş; Saz kaplama; Vinil; Ahşap; Diğer
fr: Matériau du toit de la tonnelle: Aluminum; Toiles; Composite; Acier aluminisé; Polyester enduit PVC; Polycarbonate; Tissu en polyester; Chaume; Vinyl; Bois; Autre
hr-HR: Materijal za krov sjenice: Aluminij; Platno; Kompozit; Pocinčani čelik; Poliester s PVC premazom; Polikarbonat; Poliesterska tkanina; Slama; Vinil; Drvo; Ostalo
pl: Materiał na dach altany: Aluminium; Płótno; Kompozyt; Stal ocynkowana; Poliester powlekany PVC; Poliwęglan; Tkanina poliestrowa; Strzecha; Winyl; Drewno; Pozostałe
sl-SI: Material za streho vrtnega paviljona: Aluminij; Platno; Kompozit; Pocinkano jeklo; Poliester s PVC-prevleko; Polikarbonat; Poliestrska tkanina; Slama; Vinil; Lesen; Druga
vi: Vật liệu mái che chòi nghỉ: Nhôm; Toan; Tổng hợp; Thép mạ kẽm; Polyester phủ nhựa PVC; Polycarbonate; Vải polyester; Mái lá; Nhựa vinyl; Gỗ; Khác
fi: Huvimajan kattomateriaali: Alumiini; Kangas; Komposiitti; Galvanoitu teräs; PVC-pinnoitettu polyesteri; Polykarbonaatti; Polyesterikangas; Olki; Vinyyli; Puu; Muu
zh-TW: 涼亭屋頂材質: 鋁製; 帆布; 複合; 鍍鋅鋼; PVC 塗層聚酯纖維; 聚碳酸酯; 聚酯纖維布料; 茅草屋頂; 乙烯基; 木材; 其他
sk-SK: Materiál strechy altánku: Hliník; Plátno; Kompozit; Pozinkovaná oceľ; Polyester s PVC povlakom; Polykarbonát; Polyesterová tkanina; Slamené strechy; Vinyl; Drevo; Iné